臺灣桃園地方法院刑事判決  
110年度交簡上字第166號
上  訴  人  臺灣桃園地方檢察署檢察官
被      告  黃逸維


上列上訴人因被告過失傷害案件，不服本院於中華民國110年5月
31日所為109年度桃交簡字第3735號第一審刑事簡易判決（聲請
簡易判決處刑案號：109年度調偵字第1737號），提起上訴，本
院管轄之第二審合議庭判決如下：
    主  文
上訴駁回。
黃逸維緩刑肆年，並應向黃文祺以如附表所示之方式支付如附表
所示數額之損害賠償。
    理  由
一、本案經本院審理結果，認本院第一審刑事簡易判決以被告黃
    逸維所為，係犯刑法第284條前段之過失傷害罪，且被告有
    自首之情，而依刑法第62條前段之規定減輕其刑，復以行為
    人之責任為基礎，審酌被告超速欲闖越黃燈，自後方追撞告
    訴人黃文祺而釀致本件事故，造成告訴人受有頭部及左側肢
    體多處擦挫傷、左鎖骨骨折及髖關節挫傷之傷害，其傷勢非
    輕，所為實屬不該，另考量被告犯後坦承犯行之態度，然迄
    未填補告訴人所受損失之情，兼衡被告為高中畢業之教育程
    度、從事服務業、經濟狀況小康等一切情狀，量處被告拘役
    50日及諭知易科罰金之折算標準為新臺幣1,000元折算1日，
    經核原審判決之認事用法並無違法或不當，量刑亦稱妥適，
    應予維持，本判決除就原審判決事實及理由欄一引用檢察官
    聲請簡易判決處刑書部分，就檢察官聲請簡易判決處刑書犯
    罪事實欄一、第11行關於告訴人傷勢之記載「左鎖骨骨折、
    兩側臗關節挫傷」應更正為「左鎖骨遠端骨折、兩側髖關節
    挫傷」，證據並所犯法條欄一、證據部分（五）道路交通事
    故現場圖，該現場圖內所繪製A車及B車於現場之位置示意圖
    與卷附現場監視器錄影畫面檔案光碟擷取圖片不符而不在引
    用範圍，證據並所犯法條欄一、證據部分（五）關於證據「
    及翻拍照片」之記載應予刪除，證據並所犯法條欄一、證據
    部分（五）關於證據名稱「GOOGLE現場示意圖」之記載應更
    正為「告訴人提出之現場照片」，並就證據部分另補充「現
    場監視器錄影畫面檔案光碟擷取圖片9張」、「被告於本院
    第二審準備程序及審判中之自白」外，餘均引用附件原審判
    決書所記載之事實、證據及理由。
二、按刑之量定，屬為裁判之法院得依職權自由裁量之事項，苟
    其量刑已以行為人之責任為基礎，並斟酌刑法第57條各款所
    列情狀，在法定刑度內，酌量科刑，無顯然失當或違反公平
    、比例及罪刑相當原則者，亦無偏執一端，致明顯失出失入
    之情形，自不得任意指為違法或不當。檢察官上訴意旨略以
    ：本案被告行為導致告訴人因此受有頭部損傷、左肩挫傷、
    左膝擦傷、左踝擦傷、左鎖骨骨折、臗關節挫傷等傷害，告
    訴人所受傷害非輕，然被告犯後遲未與告訴人達成和解，亦
    未填補告訴人損失，是原審僅量處被告拘役50日，顯屬過輕
    ，告訴人亦具狀持同一理由請求上訴等情，爰請求將原判決
    撤銷而另為適法之判決等語。惟依上說明，原審已以被告即
    行為人之責任為基礎，就刑法第57條各款情形為整體之評價
    而為量刑，客觀上既未逾越法定刑度，亦與罪刑相當原則無
    悖，並無偏執一端致有失出失入之情形，量刑妥適，難認有
    何逾越法律所規定之範圍或濫用裁量權限之違法情形，至依
    卷附之調解筆錄1份（見本院110年度交簡上字第166號卷第4
    9至50頁）所示被告於原審判決後已與告訴人調解成立乙節
    ，原審判決雖未及審酌此情，然本院認原審判決量處被告拘
    役50日，縱然衡酌及此，量刑仍屬適當，自應予以維持。是
    上訴意旨以前詞指摘原審判決之不當，就原審量刑裁量權之
    合法行使，任意指摘，經核並無理由，應予駁回其上訴。
三、被告前因故意犯罪受有期徒刑以上刑之宣告，執行完畢後，
    5年以內未曾因故意犯罪受有期徒刑以上刑之宣告，此有臺
    灣高等法院被告前案紀錄表附卷可參，且被告犯罪後已與告
    訴人調解成立，業如前述，被告僅因一時失慮，致罹刑章，
    經此偵審程序及科刑之教訓，當能知所警惕而無再犯之虞，
    尚無逕對其施以短期自由刑之必要，是本院認其前開所受刑
    之宣告，以暫不執行為適當，爰依刑法第74條第1項第1款之
    規定，併予宣告緩刑2年，以啟自新。業如前述，被告僅因
    一時失慮，致罹刑章，經此偵審程序及科刑之教訓，當能知
    所警惕而無再犯之虞，尚無逕對其施以短期自由刑之必要，
    是本院認其前開所受刑之宣告，以暫不執行為適當，爰依刑
    法第74條第1項第2款之規定，併予宣告緩刑4年，以啟自新
    。另斟酌被告與告訴人所成立之調解內容，為使告訴人獲得
    更充分之保障，爰依刑法第74條第2項第3款之規定，命被告
    履行如附表所示之內容，由執行檢察官監督被告履行該調解
    內容；倘被告違反前揭應行負擔之事項且情節重大，依刑法
    第75條之1第1項第4款之規定，其緩刑之宣告仍得由檢察官
    向本院聲請撤銷，附此敘明。
據上論斷，應依刑事訴訟法第455條之1第1項、第3項、第368條
、第373條，刑法第74條第1項第2款、第2項第3款，判決如主文
。
本案經檢察官王柏淨聲請以簡易判決處刑及提起上訴，檢察官王
珽顥到庭執行職務。
中　　華　　民　　國　　110 　年　　12　　月　　16　　日
                  刑事第三庭　審判長法　官　謝順輝
                                    法  官  呂秉炎
                                    法  官　陳柏嘉
以上正本證明與原本無異。
不得上訴。
　　　　　　　　　　　　　　      　書記官　鍾宜君　　　
中　　華　　民　　國　　110 　年　　12　　月　　16　　日
附表：
被害人 　　　　　　支付損害賠償之方式及數額　　　　　　 黃文祺 一、黃逸維應給付黃文祺新臺幣（下同）144,000元。 二、黃逸維應自民國110年11月10日起至清償完畢之日止，按月各於每月10日前各給付4,000元予黃文祺，如有一期未履行視為全部到期，並另應自逾期之日起給付黃文祺50,000元之違約金。 

附件：
臺灣桃園地方法院刑事簡易判決     109年度桃交簡字第3735號
聲  請　人　臺灣桃園地方檢察署檢察官
被　　　告　黃逸維　男　民國00年0月00日生
                    身分證統一編號：Z000000000號
                    住○○市○○區○○里○○0○0號
上列被告因過失傷害案件，經檢察官聲請以簡易判決處刑（109
年度調偵字第1737號），本院判決如下：
    主      文
黃逸維犯過失傷害罪，處拘役伍拾日，如易科罰金，以新臺幣壹
仟元折算壹日。
    事實及理由
一、本件犯罪事實及證據，除犯罪事實欄一第8 行所載之「普通
    重型」應更正為「普通輕型」外，其餘均引用檢察官聲請簡
    易判決處刑書（如附件）之記載。
二、核被告黃逸維所為，係犯刑法第284 條前段過失傷害罪。被
    告於肇事後，員警尚未知悉何人肇事前，即向前往處理之員
    警坦承肇事，並接受裁判等情，有桃園市政府警察局道路交
    通事故肇事人自首情形紀錄表1 紙在卷可稽，其所為與自首
    要件相符，應依刑法第62條前段之規定，減輕其刑。爰以行
    為人之責任為基礎，審酌被告超速欲闖越黃燈，自後方追撞
    告訴人而釀致本件事故，造成告訴人受有頭部及左側肢體多
    處擦挫傷、左鎖骨骨折及髖關節挫傷之傷害，其傷勢非輕，
    所為實屬不該，另考量被告犯後坦承犯行之態度，然迄未填
    補告訴人所受損失之情，兼衡被告為高中畢業之教育程度、
    從事服務業、經濟狀況小康（見被告警詢筆錄受詢問人欄）
    等一切情狀，量處如主文所示之刑，並諭知如易科罰金之折
    算標準。
三、據上論斷，應依刑事訴訟法第449 條第1 項前段、第3 項、
    第454 條第2 項，刑法第284 條前段、第62條前段、第41條
    第1 項前段，刑法施行法第1 條之1 第1 項，逕以簡易判決
    處刑如主文。
四、如不服本判決，得於判決書送達之翌日起20日內，以書狀敘
    述理由，向本庭提出上訴。本案經檢察官王柏淨聲請簡易判
    決處刑。
中　　華　　民　　國　110 　　年　　5 　　月　　31　　日
                  刑事第一庭  法　官　陳華媚
以上正本證明與原本無異。
如不服本判決，應於判決送達後20日內向本院提出上訴狀（應附
繕本）。
                              書記官　林希潔
中　　華　　民　　國　 110　　年　　5 　　月　　31　　日
附錄論罪科刑法條：
中華民國刑法第284條
因過失傷害人者，處 1 年以下有期徒刑、拘役或 10 萬元以下
罰金；致重傷者，處 3 年以下有期徒刑、拘役或 30 萬元以下
罰金。
附件：
臺灣桃園地方檢察署檢察官109年度調偵字第1737號聲請簡易判
決處刑書。
臺灣桃園地方檢察署檢察官聲請簡易判決處刑書
                                   109年度調偵字第1737號
    被　　　告　黃逸維　男　30歲（民國00年0月00日生）
                        住○○市○○區○○0○0號
                        國民身分證統一編號：Z000000000號
上列被告因過失傷害案件，業經偵查終結，認為宜以簡易判決處
刑，茲將犯罪事實及證據並所犯法條分敘如下：
         犯罪事實
一、黃逸維於民國 109 年 1 月 15 日上午 10 時 9 分許，騎
    乘車牌號碼 000-0000 號大型重型機車，沿桃園市蘆竹區南
    崁路 2 段往南崁方向行駛，行經南崁路 2 段 475 號前時
    ，本應注意按速限行駛，並應注意車前狀況，隨時採取必要
    之安全措施，而以當時情況，並無任何不能注意之情形，竟
    疏未注意及此而貿然超速前行，適其同向前方有卡萊羅恩（
    未受傷）所駕駛之車牌號碼 000-0000 號自用小客車以及黃
    文祺所騎乘車牌號碼 000-000 號普通重型機車均因行向燈
    號由綠燈轉為黃燈而在該處停等，黃逸維因此自後撞擊上開
    二車，導致黃文祺人車倒地，黃文祺則因此受有頭部損傷、
    左肩挫傷、左膝擦傷、左踝擦傷、左鎖骨骨折、兩側臗關節
    挫傷等傷害。
二、案經黃文祺訴由桃園市政府警察局蘆竹分局報告偵辦。
         證據並所犯法條
一、證據：
（一）被告黃逸維於警詢時及偵查中所為之供述。
（二）證人即告訴人黃文祺於警詢時及偵查中經具結後所為之證
      述。
（三）證人卡萊羅恩於警詢時所為之證述。
（四）告訴人之診斷證明書及相關單據。
（五）道路交通事故現場圖、道路交通事故調查報告表（一）（
      二）、道路交通事故照片、監視器檔案光碟及翻拍照片、
      GOOGLE 現場示意圖。
（六）桃園市政府警察局道路交通事故當事人酒精測定紀錄表、
      桃園市政府警察局道路交通事故肇事人自首情形紀錄表、
      駕籍與車籍列印資料。
（七）桃園市政府警察局道路交通事故初步分析研判表。
二、核被告所為，係犯刑法第284條前段之過失傷害罪嫌。
三、依刑事訴訟法第451條第1項聲請逕以簡易判決處刑。
     此　致
臺灣桃園地方法院
中    華    民    國    109    年     9   月    24   日
                               檢 察 官   王 柏 淨
本件正本證明與原本無異
中　　華　  民　　國　  109    年    10   月     5   日
                               書 記 官   邱 絹 蓉
附錄本案所犯法條全文
中華民國刑法第284條
因過失傷害人者，處 1 年以下有期徒刑、拘役或 10 萬元以下
罰金；致重傷者，處 3 年以下有期徒刑、拘役或 30 萬元以下
罰金。
附記事項：
本件係依刑事訴訟法簡易程式辦理，法院簡易庭得不傳喚被告、
輔佐人、告訴人、告發人等出庭即以簡易判決處刑；被告、被害
人、告訴人等對告訴乃論案件如已達成民事和解而要撤回告訴或
對非告訴乃論案件認有受傳喚到庭陳述意見之必要時，請即另以
書狀向簡易法庭陳述或請求傳訊。